【裁判字號】    90,毒抗,230
【裁判日期】    900821
【裁判案由】    聲請觀察勒戒
【裁判全文】
臺灣高等法院高雄分院刑事裁定                      九十年度毒抗字第二三號
    抗告人
    即被告  甲○○
右抗告人因毒品危害防制條例案件，不服臺灣高雄地方法院九十年度毒聲字第四五二
七號中華民國九十年七月二十六日第一審裁定（聲請案號：臺灣高雄地方法院檢察署
九十年度毒偵字第二六九二號），提起抗告，本院裁定如左：
      主  文
抗告駁回。
      理  由
一、抗告意旨略以：被告甲○○於民國八十九年三月十七日勒戒出所之後，從未碰觸
    毒品，九十年四月六日上午九時許，被告前往大寮鄉○○路三八０巷十一號向李
    清益詢問要購買材料時，李清益正在房間內，當時煙霧迷漫，被告在房內約談半
    小時，十一時再前去索取材料，為警查獲，而驗尿會呈安非他命陽性反應，不知
    是否當時吸入二手煙，之後被告有問李清益，李清益亦承認當時確有施用安非他
    命等語。
二、本件原裁定意旨略以：被告甲○○曾因施用毒品案件，經送觀察、勒戒後，認無
    繼續施用毒品之傾向，業經臺灣高雄地方法院檢察署檢察官於八十九年三月十七
    日，以八十九年度偵緝字第五五０號為不起訴處分確定，被告復於九十年四月六
    日下午五時四十分許經警採尿送驗結果，呈甲基安非他命陽性反應，有高雄市凱
    旋醫院九十年四月六日高市凱醫檢字第０００九五號煙毒尿液檢驗成績書一紙附
    卷可參，又按甲基安非他命經口服投與後，約百分之七十於二十四小時內自尿液
    中排出，其尿液內甲基安非他命成分之檢出，與投與甲基安非他命份量、個人體
    質、檢測儀器之精密有關，通常採尿液是否呈陽性反應，應以投與後二十四小時
    所採取為宜，此經行政院衛生署藥物食品檢驗局以（八十）藥檢壹字第０四四九
    四二號函釋明確，從而，足認被告於九十年四月六日下午五時四十分許，經警採
    取尿液前回溯二十四小時內之某時，曾施用安非他命各一次，依毒品危害防制條
    例第二十條第三項、觀察勒戒處分執行條例第三條第一項裁定送勒戒處所觀察、
    勒戒。
三、抗告人雖以前詞置辯，惟查：於吸食毒品者之旁，同時吸入該吸食者燃燒之藥物
    所排出之氣體（即俗稱二手煙），能否在尿液中檢驗出安非他命或嗎啡反應，依
    法務部調查局檢驗安非他命、海洛英之經驗，認為除非係長期共處於空間狹小之
    密閉式室內，並故意大量吸入該氣體，否則不致於尿液中代謝出安非他命及嗎啡
    反應，此有該局八十二年十月一日八二陸（一）八二０九七一二號函示意見足參
    ，是抗告人所辯係因吸入二手煙一節，即非可採。
四、綜上所述，本件抗告人辯稱並無施用安非他命云云，顯係卸責之詞，不足採信。
    原審依毒品危害防制條例第二十條第一項及觀察勒戒處分執行條例第三條第一項
    ，裁定送勒戒處所觀察、勒戒，經核並無不合，本件抗告為無理由，應予駁回。
據上論結，應依刑事訴訟法第四百十二條，裁定如主文。
中    華    民    國         九十       年      八      月    二十一    日
                              臺灣高等法院高雄分院刑事第五庭
                                  審判長法官  吳水木
                                        法官  洪慶鐘
                                        法官  趙文淵
右正本證明與原本無異。
不得抗告。
                                      書記官  唐奇燕
中    華    民    國         九十       年      八      月    二十七    日
      Ｈ


司法院資訊處製作；財團法人民間司法改革基金會備份。
